【裁判字號】    92,勞聲,6
【裁判日期】    921201
【裁判案由】    強制執行
【裁判全文】
臺灣桃園地方法院民事裁定  九十二年度勞聲字第六號
    聲  請  人  乙○○
                甲○○
                丁○○
                戊○○
                丙○○
    相  對  人  勝山營造股份有限公司
                          設桃.
    法定代理人  己○○    住同.
右當事人間聲請強制執行事件，本院裁定如左：
    主      文
聲請駁回。
    理      由
一、本件聲請意旨略以：聲請人與相對人間因相對人積欠聲請人資遺費及預告工資，
    雙方於民國九十二年七月達成協議，立有協議書一紙，惟相對人失其誠信未依協
    議書履行。嗣經桃園縣政府勞工局於同年八月召開勞資爭議調解會，會中做成調
    解紀錄，然相對人至今仍未依法給付清償。為此，爰依勞資爭議處理法第三十七
    條規定，聲請准予強制執行等語。
二、按勞資爭議經調解成立或仲裁者，當事人之一方不履行其義務時，他方當事人得
    向該管法院聲請裁定強制執行並免繳裁判費。於聲請強制執行時，並免繳執行費
    ，勞資爭議處理法第三十七條第一項固定有明文。惟按調解內容性質不適宜強制
    執行者，法院得為駁回之裁定，同法第三十八條第一項第二款亦有明文。從而，
    調解之內容若不明確，其性質即屬不適宜強制執行，法院自應駁回強制執行之聲
    請。
三、查依聲請人提出之九十二年八月十九日桃園縣政府勞資爭議調解紀錄所載，調解
    方案為：「本件資遺費等爭議，據勞方代理人乙○○到場陳述，並提供佐證資料
    ，勞資雙方於九十二年七月十日達成協議，同意預告工資及資遺費總金額新台幣
    壹佰零貳萬玖佰捌拾壹元整之百分之四十即新台幣肆拾萬捌仟參佰玖拾貳元整處
    理，並放棄其他餘額之主張，勞資雙方於九十二年七月十日簽訂協議書時，須支
    付三分之一即新台幣壹拾參萬陸仟壹佰參拾壹元整，另三分之二餘額新台幣貳拾
    柒萬貳仟貳佰陸拾壹元整則於簽訂協議書後壹年內全部支付完畢，惟資方並未於
    九十二年七月十日如期依協議事項給付第一筆新台幣壹拾參萬陸仟壹佰參拾壹元
    整。故上開所協議事項，自屬無效，資方應依勞動基準法第十六條、第十七條暨
    同法施行細則第八條規定辦理。」，由上開方案觀之，其關於資遺費及預告工資
    究竟若干？既未記載於結論中，亦未記載於調解紀錄之勞方主張或調解方案欄；
    換言之，由整個調解成立之調解書中，無從認定預告工資及資遺費之數額，此調
    解內容顯不明確。從而，依上開說明，本件調解內容並不明確，其性質顯不適宜
    強制執行，本件聲請人之聲請，於法尚有未合，應予駁回。
中      華      民      國    九十二    年    十二      月      一      日
                                        臺灣桃園地方法院民事第一庭
~B法      官  劉雪惠
右為正本係照原本作成
如對本裁定抗告須於裁定送達後十日內向本院提出抗告狀，並應繳納抗告費新台幣四
十五元。
中      華      民      國    九十二    年    十二     月      一       日
~B法院書記官  李劍龍


司法院資訊處製作；財團法人民間司法改革基金會備份。
